【裁判字號】    92,訴,1009
【裁判日期】    920829
【裁判案由】    毒品危害防制條例
【裁判全文】
臺灣彰化地方法院刑事判決                        九十二年度訴字第一九號
    公  訴  人  臺灣彰化地方法院檢察署檢察官
    被      告  甲○○
右列被告因違反毒品危害防制條例案件，經檢察官提起公訴（九十二年度毒偵字第九
九三、一五二三號），本院判決如左：
    主      文
甲○○連續施用第一級毒品，累犯，處有期徒刑拾月，扣案之塑膠袋壹個、注射針筒
貳支及小皮包壹個均沒收；又施用第二級毒品，累犯，處有期徒刑伍月；主刑部分應
執行有期徒刑壹年貳月。
    事      實
一、甲○○前曾因違反麻醉藥品管理條例案件，經本院於民國八十六年七月二十四日
    以八十六年度易緝字第五一號判處有期徒刑六月，並於同年八月十八日確定在案
    ，嗣於八十七年二月二十八日執行完畢。復因施用毒品案件，經強制戒治期滿，
    由臺灣彰化地方法院檢察署檢察官於八十九年十一月十三日以八十九年度戒毒偵
    字第一三六八、一三六九、一三七○號為不起訴處分確定。又因施用毒品案件，
    經送強制戒治（強制戒治部分業於九十一年九月三日執行完畢），並由臺灣彰化
    地方法院檢察署檢察官提起公訴，嗣於九十年十月十九日經本院以九十年度易字
    第一二一四號判處有期徒刑八月確定。詎仍不知悔改，復基於施用第一級毒品海
    洛因之概括犯意，自九十一年九月四日起至九十二年四月二日上午九時許止，連
    續在其位於彰化縣社頭鄉美雅村崙雅巷十六號之住處，將第一級毒品海洛因摻水
    再以針筒注射入人體之方式，施用海洛因多次；又另起施用第二級毒品安非他命
    之犯意，於九十一年九月三日或其前四日內之某一時點，在不詳地點，以不明方
    式，施用安非他命一次。嗣先後於九十二年四月二日或其前四日內之某一時點，
    在不詳地點，以不明方式，施用安非他命一次。嗣於九十二年四月二日上午十一
    時許，在彰化縣社頭鄉仁和村石坑一巷十二號為警查獲，並扣得其所有裝過海洛
    因之塑膠袋一個及供施用海洛因所用之注射針筒二支及小皮包一個等物。
二、案經彰化縣警察局二林分局報請（就海洛因部分）及臺灣彰化地方法院檢察署檢
    察官自動檢舉（就安非他命部分）偵查起訴。
    理      由
一、訊據被告甲○○固坦承於九十一年九月四日及九十二年四月二日有施用第一級毒
    品海洛因之事實，惟矢口否認其餘施用海洛因之犯行及施用第二級毒品安非他命
    之犯行，辯稱：只有施用這二次，未施用安非他命云云。惟查，被告為警查獲所
    採尿液，經檢驗及複驗結果，均呈鴉片類（嗎啡）及安非他命類（甲基安非他命
    ）陽性反應，有彰化縣衛生局九十二年四月十四日煙檢字第九二０六七九號煙毒
    尿液檢驗成績書及彰化詮昕科技股份有限公司第00000000號濫用藥物尿
    液檢驗報告一紙附卷可稽（見毒偵字第九九三號偵查卷第三七、四七頁），按甲
    基安非他命經施用入人體後，因代謝作用，約百分之七十於二十四小時內自尿中
    排出，約百分之九十於九十六小時內自尿中排出，被告於九十二年四月二日所採
    尿液中既經檢出前開安非他命類陽性反應，足証其為警查獲前四日內某時應有施
    用第二級毒品安非他命，故其前揭所辯未施用安非他命云云，尚非可採。又被告
    自九十一年九月三日戒治期滿後，一直有施用海洛因，直到九十二年四月二日上
    午九時許止等情，已據之在偵查中坦承在卷，此外復有扣案裝過海洛因之塑膠袋
    一個及供施用海洛因所用之注射針筒二支及小皮包一個可資佐證，其事後辯稱僅
    施用二次云云，核屬卸責之詞，不足採信。足見被告確有上開施用第一、二級毒
    品海洛因及安非他命之事實。另被告因施用毒品案件，經強制戒治期滿，由臺灣
    彰化地方法院檢察署檢察官於八十九年十一月十三日以八十九年度戒毒偵字第一
    三六八、一三六九、一三七○號為不起訴處分確定。又因施用毒品案件，經送強
    制戒治（強制戒治部分業於九十一年九月三日執行完畢），並由臺灣彰化地方法
    院檢察署檢察官提起公訴，嗣於九十年十月十九日經本院以九十年度易字第一二
    一四號判處有期徒刑八月確定等情，有該不起訴處分書、台灣高等法院被告全國
    前案紀錄表及台灣彰化地方法院檢察署刑案資料查註紀錄表在卷足憑。被告犯罪
    事證明確，其前開犯行洵堪認定。
二、核被告甲○○所為，係犯毒品危害防制條例第十條第一、二項之施用第一、二級
    毒品罪。被告持有第一、二級毒品海洛因及安非他命之低度行為應為其施用之高
    度行為吸收，均不另論罪。又被告先後多次施用第一級毒品海洛因之犯行，時間
    緊接，所犯又係構成要件相同之罪名，顯係基於概括犯意為之，應依連續犯規定
    論以一罪，並加重其刑。末查被告前曾因違反麻醉藥品管理條例案件，經本院於
    八十六年七月二十四日以八十六年度易緝字第五一號判處有期徒刑六月，並於同
    年八月十八日確定在案，嗣於八十七年二月二十八日執行完畢一節，有臺灣高等
    法院被告全國前案紀錄表及台灣彰化地方法院檢察署刑案資料查註紀錄表在卷可
    稽，其於刑之執行完畢後五年內再犯有期徒刑以上之罪，係屬累犯，依法就施用
    第一級毒品罪部分遞加重其刑，另就施用第二級毒品罪部分加重其刑。其所犯上
    開二罪之間，犯意各別，行為互殊，應予分論併罰。爰審酌被告犯罪次數、施用
    之期間、動機、目的、方法、不知珍惜身體，犯罪所生危害，現於戒治處所戒治
    中及犯後態度等一切情狀，各量處如主文所示之刑，並定其應執行之刑。扣案之
    裝過海洛因之塑膠袋一個及供施用海洛因所用之注射針筒二支及小皮包一個，均
    為被告所有供犯罪所用之物，併予依刑法第三十八條第一項第二款宣告沒收。
據上論斷，應依刑事訴訟法第二百九十九條第一項前段，毒品危害防制條例第十條第
一項、第二項，刑法第十一條前段、第五十六條、第四十七條、第五十一條第五款、
第三十八條第一項第二款，判決如主文。
本案經檢察官黃淑媛到庭執行職務。
中      華      民      國    九十二    年      八      月    二十九    日
                                    台灣彰化地方法院刑事第二庭
                                        法      官  李  水  源
右正本證明與原本無異。
如不服本判決，應於判決送達後十日內向本院提出上訴狀( 須附繕本 )。
                                        法院書記官  廖  建  興
中      華      民      國    九十二    年      九      月      二      日
附錄論罪科刑法條全文：
毒品危害防制條例第十條
施用第一級毒品者，處六月以上五年以下有期徒刑。
施用第二級毒品者，處三年以下有期徒刑。


司法院資訊處製作；財團法人民間司法改革基金會備份。
